<LexicalEntry>
	<feat att="partOfSpeech" val="mainVerb" />
	<feat att="id" val="GMU_SPØRGE_1" />
	<feat att="morphologicalUnitId" val="SPØRGE" />
	<feat att="originalSource" val="PAROLE" />
	<feat att="independentWord" val="yes" />
	<Lemma>
		<FormRepresentation>
			<feat att="writtenForm" val="spørge" />
			<feat att="officiallyApproved" val="yes" />
		</FormRepresentation>
	</Lemma>
	<WordForm>
		<feat att="verbFormMood" val="imperative" />
		<FormRepresentation>
			<feat att="writtenForm" val="spørg" />
			<feat att="inflectionalParadigm" val="MFG0177" />
			<feat att="officiallyApproved" val="yes" />
			<feat att="frequency" val="9.7321" />
		</FormRepresentation>
	</WordForm>
	<WordForm>
		<feat att="verbFormMood" val="indicative" />
		<feat att="tense" val="present" />
		<feat att="voice" val="passiveVoice" />
		<FormRepresentation>
			<feat att="writtenForm" val="spørges" />
			<feat att="inflectionalParadigm" val="MFG0177" />
			<feat att="officiallyApproved" val="yes" />
			<feat att="frequency" val="2.875" />
		</FormRepresentation>
	</WordForm>
	<WordForm>
		<feat att="verbFormMood" val="indicative" />
		<feat att="tense" val="present" />
		<feat att="voice" val="activeVoice" />
		<FormRepresentation>
			<feat att="writtenForm" val="spørger" />
			<feat att="inflectionalParadigm" val="MFG0177" />
			<feat att="officiallyApproved" val="yes" />
			<feat att="frequency" val="94.1071" />
		</FormRepresentation>
	</WordForm>
	<WordForm>
		<feat att="verbFormMood" val="indicative" />
		<feat att="tense" val="past" />
		<feat att="voice" val="activeVoice" />
		<FormRepresentation>
			<feat att="writtenForm" val="spurgte" />
			<feat att="inflectionalParadigm" val="MFG0177" />
			<feat att="officiallyApproved" val="yes" />
			<feat att="frequency" val="168.3036" />
		</FormRepresentation>
	</WordForm>
	<WordForm>
		<feat att="verbFormMood" val="infinitive" />
		<feat att="voice" val="activeVoice" />
		<FormRepresentation>
			<feat att="writtenForm" val="spørge" />
			<feat att="inflectionalParadigm" val="MFG0177" />
			<feat att="officiallyApproved" val="yes" />
			<feat att="frequency" val="84.4107" />
		</FormRepresentation>
	</WordForm>
	<WordForm>
		<feat att="verbFormMood" val="infinitive" />
		<feat att="voice" val="passiveVoice" />
		<FormRepresentation>
			<feat att="writtenForm" val="spørges" />
			<feat att="inflectionalParadigm" val="MFG0177" />
			<feat att="officiallyApproved" val="yes" />
			<feat att="frequency" val="2.875" />
		</FormRepresentation>
	</WordForm>
	<WordForm>
		<feat att="verbFormMood" val="participle" />
		<feat att="tense" val="past" />
		<FormRepresentation>
			<feat att="writtenForm" val="spurgt" />
			<feat att="inflectionalParadigm" val="MFG0177" />
			<feat att="officiallyApproved" val="yes" />
			<feat att="frequency" val="39.6607" />
		</FormRepresentation>
	</WordForm>
	<WordForm>
		<feat att="verbFormMood" val="participle" />
		<feat att="tense" val="present" />
		<FormRepresentation>
			<feat att="writtenForm" val="spørgende" />
			<feat att="inflectionalParadigm" val="MFG0177" />
			<feat att="officiallyApproved" val="yes" />
			<feat att="frequency" val="6.6607" />
		</FormRepresentation>
	</WordForm>
	<WordForm>
		<feat att="verbFormMood" val="gerundive" />
		<feat att="grammaticalNumber" val="singular" />
		<feat att="grammaticalGender" val="commonGender" />
		<feat att="definiteness" val="unspecified" />
		<feat att="transcategorization" val="transnominal" />
		<FormRepresentation>
			<feat att="writtenForm" val="spørgen" />
			<feat att="inflectionalParadigm" val="MFG0177" />
			<feat att="officiallyApproved" val="yes" />
			<feat att="frequency" val=".4107" />
		</FormRepresentation>
	</WordForm>
	<WordForm>
		<feat att="verbFormMood" val="participle" />
		<feat att="tense" val="present" />
		<feat att="grammaticalNumber" val="unspecified" />
		<feat att="grammaticalGender" val="unspecified" />
		<feat att="definiteness" val="unspecified" />
		<feat att="transcategorization" val="transadjectival" />
		<FormRepresentation>
			<feat att="writtenForm" val="spørgende" />
			<feat att="inflectionalParadigm" val="MFG0177" />
			<feat att="officiallyApproved" val="yes" />
			<feat att="frequency" val="6.6607" />
		</FormRepresentation>
	</WordForm>
	<WordForm>
		<feat att="verbFormMood" val="participle" />
		<feat att="tense" val="past" />
		<feat att="grammaticalNumber" val="singular" />
		<feat att="grammaticalGender" val="neuter" />
		<feat att="definiteness" val="indefinite" />
		<feat att="transcategorization" val="transadjectival" />
		<FormRepresentation>
			<feat att="writtenForm" val="spurgt" />
			<feat att="inflectionalParadigm" val="MFG0177" />
			<feat att="officiallyApproved" val="yes" />
			<feat att="frequency" val="39.6607" />
		</FormRepresentation>
	</WordForm>
	<WordForm>
		<feat att="verbFormMood" val="participle" />
		<feat att="tense" val="past" />
		<feat att="grammaticalNumber" val="singular" />
		<feat att="grammaticalGender" val="commonGender" />
		<feat att="definiteness" val="indefinite" />
		<feat att="transcategorization" val="transadjectival" />
		<FormRepresentation>
			<feat att="writtenForm" val="spurgt" />
			<feat att="inflectionalParadigm" val="MFG0177" />
			<feat att="officiallyApproved" val="yes" />
			<feat att="frequency" val="39.6607" />
		</FormRepresentation>
	</WordForm>
	<WordForm>
		<feat att="verbFormMood" val="participle" />
		<feat att="tense" val="past" />
		<feat att="grammaticalNumber" val="singular" />
		<feat att="grammaticalGender" val="unspecified" />
		<feat att="definiteness" val="definite" />
		<feat att="transcategorization" val="transadjectival" />
		<FormRepresentation>
			<feat att="writtenForm" val="spurgte" />
			<feat att="inflectionalParadigm" val="MFG0177" />
			<feat att="officiallyApproved" val="yes" />
			<feat att="frequency" val="168.3036" />
		</FormRepresentation>
	</WordForm>
	<WordForm>
		<feat att="verbFormMood" val="participle" />
		<feat att="tense" val="past" />
		<feat att="grammaticalNumber" val="plural" />
		<feat att="grammaticalGender" val="unspecified" />
		<feat att="definiteness" val="unspecified" />
		<feat att="transcategorization" val="transadjectival" />
		<FormRepresentation>
			<feat att="writtenForm" val="spurgte" />
			<feat att="inflectionalParadigm" val="MFG0177" />
			<feat att="officiallyApproved" val="yes" />
			<feat att="frequency" val="168.3036" />
		</FormRepresentation>
	</WordForm>
</LexicalEntry>
